【裁判字號】    99,裁,122
【裁判日期】    990121
【裁判案由】    營業稅
【裁判全文】
最  高  行  政  法  院  裁  定
                                       99年度裁字第122號
上  訴  人  善福天然水晶有限公司
代  表  人  甲○○
被 上訴 人  財政部臺灣省北區國稅局
代  表  人  乙○○
上列當事人間營業稅事件，上訴人對於中華民國98年10月8日臺
北高等行政法院98年度訴字第1016號判決，提起上訴，本院裁定
如下：
    主  文
上訴駁回。
上訴審訴訟費用由上訴人負擔。
    理  由
一、按對於高等行政法院判決之上訴，非以其違背法令為理由，
    不得為之，行政訴訟法第242條定有明文。依同法第243條第
    1項規定，判決不適用法規或適用不當者，為違背法令；而
    判決有同條第2項所列各款情形之一者，為當然違背法令。
    是當事人對於高等行政法院判決上訴，如依行政訴訟法第24
    3條第1項規定，以高等行政法院判決有不適用法規或適用不
    當為理由時，其上訴狀或理由書應有具體之指摘，並揭示該
    法規之條項或其內容；若係成文法以外之法則，應揭示該法
    則之旨趣；倘為司法院解釋或本院之判例，則應揭示該判解
    之字號或其內容。如以行政訴訟法第243條第2項所列各款情
    形為理由時，其上訴狀或理由書，應揭示合於該條項各款之
    事實。上訴狀或理由書如未依此項方法表明，或其所表明者
    與上開法條規定不合時，即難認為已對高等行政法院判決之
    如何違背法令有具體之指摘，其上訴自難認為合法。
二、緣上訴人於民國95年9月間向清淨海國際有限公司（更名為
    白雲國際有限公司，下稱白雲公司）購買房屋，未依規定取
    得進項憑證，違反所得稅法第21條及稅捐稽徵機關管理營利
    事業會計帳簿憑證辦法第21條等規定，經被上訴人查獲，審
    理違章成立，乃依稅捐稽徵法第44條規定，就其未取得憑證
    之總額新臺幣（下同）10,285,714元處5%罰鍰計514,285元
    。上訴人不服，循序提起行政訴訟，經原審法院判決駁回後
    ，猶未甘服，遂提起本件上訴。
三、本件上訴人對於臺北高等行政法院判決上訴，主張：從其於
    原審中所提出發票字軌TU0000000及TU0000000，與政協企業
    有限公司（下稱政協公司）96年5月31日開立之發票
    TU0000000為連號，及該發票字軌先於同年6月開立給麗比實
    業有限公司（下稱麗比公司）TU0000000之統一發票序號等
    情，即證明上訴人取得進項憑證確實在同年6月4日調查基準
    日前取得，故並無違反稅捐稽徵法，被上訴人之認定處罰顯
    有違誤，原審對此未予詳查，亦未說明不採之理由，即駁回
    上訴人之訴，其判決自有違誤。再者，因被上訴人在96年6
    月4日發函調閱白雲公司資料時，並未看到發票資料，亦無
    發票資料審閱，自無所謂白雲公司違章之事實，也不可能發
    現上訴人公司未取得發票違章情事，因此被上訴人以96年6
    月4日發函日作為調查基準日而處罰上訴人，自有違誤，原
    審未予糾正，於法亦有未合。是以被上訴人於96年7月3日開
    始審核白雲公司資料及於96年8月24日開始審核上訴人公司
    發票資料，此際才能發覺是否有違章之事實，則本件之調查
    基準日自應以96年7月3日或96年8月24日為基準，故上訴人
    取得進項憑證均在被上訴人調查基準日之前，自應有稅捐稽
    徵法免罰規定之適用等語，為其論斷。惟查，原判決業已論
    明：本件被上訴人於96年6月4日以北區國稅中和三字第
    0960016225號函請白雲公司提供該公司銷售臺北縣中和市○
    ○路1180號（即上訴人登記地址）等3筆建物之相關資料備
    查，並經合法送達在案。又系爭房屋係95年9月30日訂立買
    賣契約，並於95年10月16日完成移轉登記，其未依規定取得
    進項憑證，嗣於96年6月29日始取得統一發票，並於96年7月
    13日申報營業人銷售額與稅額申報書，違章事證明確，因取
    得進項憑證日期係於調查基準日96年6月4日之後，自無稅捐
    稽徵法第48條之1及稅務違章案件減免處罰標準第2條第2款
    免罰規定之適用。上訴人雖主張96年5月1日即取得發票，因
    開立錯誤，於同年6月29日作廢重開云云，查白雲公司96年5
    至6月統一發票開立時序，原作廢之統一發票（TU00000000
    ）記載之開立日期為5月1日，惟發票字軌在5月31日開立予
    政協公司（TU00000000）及6月開立與麗比公司（
    TU00000000）之統一發票字軌之後；復查時雖提示96年5月1
    日開立統一發票(TU00000000)及5月31日開立統一發票（
    TU00000000）（原處分卷第41頁、42頁），惟發票字軌號碼
    仍在5月31日開立予政協公司之後，且5月31日開立統一發票
    字軌號碼竟在5月1日開立發票之前，有違常情，顯見白雲公
    司係在被上訴人調查基準日96年6月4日之後始開立前揭統一
    發票，嗣後作廢重開立同年6月29日之統一發票（
    TU00000000及TU00000000），上訴人自無可能於同年5月1日
    或5月31日取得白雲公司開立之統一發票等語，詳述其得心
    證之理由，經核並無違誤。上訴狀所載內容，或係重述其在
    原審業經主張而為原判決摒棄不採之陳詞，或係執其一己之
    法律見解，就原審所為論斷或駁斥其主張之理由，泛言原判
    決適用法規不當，而未具體表明原判決究竟有如何合於不適
    用法規或適用不當、或有行政訴訟法第243條第2項所列各款
    之情形，尚難認為已對原判決之如何違背法令有具體之指摘
    。依首揭規定及說明，應認其上訴為不合法，應予駁回。
四、據上論結，本件上訴為不合法。依行政訴訟法第249條第1項
    前段、第104條、民事訴訟法第95條、第78條，裁定如主文
    。
中    華    民    國    99    年    1     月    21    日
                    最高行政法院第七庭
                        審判長法官  藍  獻  林
                              法官  黃  淑  玲
                              法官  廖  宏  明
                              法官  張  瓊  文
                              法官  姜  素  娥
以  上  正  本  證  明  與  原  本  無  異
中    華    民    國    99    年    1     月    21    日
                              書記官  阮  思  瑩


司法院資訊處製作；財團法人民間司法改革基金會備份。
